【裁判字號】    99,上訴,3326
【裁判日期】    991125
【裁判案由】    違反槍砲彈藥刀械管制條例
【裁判全文】
臺灣高等法院刑事判決                99年度上訴字第3326號
上  訴  人
即  被  告  鐘有德
選任辯護人  林福地律師
上列上訴人因違反槍砲彈藥刀械管制條例案件，不服臺灣板橋地
方法院98年度訴字第3569 號，中華民國99年8月17日第一審判決
（起訴案號：臺灣板橋地方法院檢察署98年度偵字第11503 號）
，提起上訴，本院判決如下：
    主  文
原判決撤銷。
鐘有德未經許可，寄藏子彈，處有期徒刑肆月，併科罰金新臺幣
貳萬元，有期徒刑如易科罰金、罰金如易服勞役，均以新臺幣壹
仟元折算壹日。緩刑參年，並應支付公庫新臺幣捌萬元。
扣案制式子彈伍顆均沒收。
    事  實
一、鐘有德明知具有殺傷力之子彈，屬槍砲彈藥刀械管制條例管
    制之彈藥，非經主管機關許可，不得寄藏，竟於民國98年 2
    月間某日，在其位於臺北縣中和市○○街89巷4弄4號住處，
    自友人孫建國（由檢察官另行偵辦中）處收受具有殺傷力口
    徑為9mm之制式子彈8顆後，寄藏於上開住處房間抽屜之香煙
    盒內。嗣於98年4月15日上午10時許，因涉嫌他案為警持搜
    索票在上址查獲，並當場扣得上開制式子彈8顆等物（其中3
    顆經鑑驗試射後業已滅失），而悉上情。
二、案經臺北市政府警察局中正第一分局報請臺灣板橋地方法院
    檢察署檢察官偵查起訴。
    理  由
一、上訴人即被告鐘有德於本院審理時就被訴事實為有罪之陳述
    ，審判長告知被告簡式審判程序之旨，並聽取當事人、辯護
    人之意見後，本院裁定進行簡式審判程序。
二、上開事實，業據被告於本院審理時坦承不諱，並有扣案物品
    照片2幀及上開制式子彈8顆扣案可資佐證。又上開子彈經送
    內政部警政署刑事警察局鑑定結果，判定：「送鑑子彈八顆
    ，認均係口徑9mm制式子彈，採樣三顆試射，可擊發，認具
    殺傷力。」等語，有該局98年5月26日刑鑑字第0980052581
    號鑑驗書1份在卷可參。足見被告自白與事實相符，可以採
    信。本案事證明確，被告犯行堪予認定。
三、按可發射子彈具有殺傷力之各式槍砲所使用之子彈，係槍砲
    彈藥刀械管制條例第4條第1 項第2款所稱彈藥，非經中央主
    管機關許可，不得製造、販賣、運輸、轉讓、出租、出借、
    持有、寄藏或陳列。被告未經許可持有之，核其所為，係犯
    同條例第12條第4 項之未經許可寄藏子彈罪。公訴意旨認被
    告係犯未經許可持有子彈罪，核與被告所供不符，惟基本社
    會事實相同，應予更正罪名。
四、原審因予論罪科刑，固非無見。惟查：被告係犯未經許可寄
    藏子彈罪，原審認係犯未經許可持有子彈罪，尚有未洽；且
    就有期徒刑部分，漏未諭知易科罰金之折算標準。被告上訴
    意旨認原審量刑過重，顯無理由，惟原判決既有上開可議之
    處，應由本院撤銷改判。
五、爰審酌被告並無前科，有本院被告前案紀錄表1 份在卷可按
    ，素行尚可，犯罪之動機、目的、犯罪手段、寄藏期間之長
    短，寄藏具殺傷力之子彈數量為8 顆，且未持有、寄藏具殺
    傷力之槍枝，犯罪情節尚非重大，暨其犯罪後坦承犯行之態
    度等一切情狀，仍量處如主文第2 項所示之刑，並就有期徒
    刑、罰金分別諭知如易科罰金、易服勞役之折算標準。查被
    告未曾故意犯罪受有期徒刑以上刑之宣告，其於犯後坦承犯
    罪，經此科刑教訓，日後當知所警愓，信無再犯之虞，且參
    酌被告現有正當之工作，有鎮田機械股份有限公司員工在職
    證明書1紙附卷可參，並表示願意支付公庫新臺幣（下同）8
    萬元，因認其所受上開刑之宣告，以暫不執行為適當，爰依
    刑法第74條第1項第1款、第2項第4款規定，併諭知被告緩刑
    3 年，並向公庫支付8萬元。
六、扣案之制式子彈中之3 顆經刑事警察局鑑定試射後，已失其
    效能而不具殺傷力，非屬違禁物；其餘5 顆制式子彈既仍具
    殺傷力，即皆屬違禁物，均應依刑法第38條第1項第1款之規
    定宣告沒收。
據上論斷，應依刑事訴訟法第369條第1項前段、第364條、第273
條之1第1項、第299條第1項前段，槍砲彈藥刀械管制條例第12條
第4項，刑法第11 條前段、第41條第1項前段、第42條第3項、第
74 條第1 項第1款、第2項第4款、第38條第1項第1款，判決如主
文。
本案經檢察官黃騰耀到庭執行職務。
中    華    民    國    99    年    11    月    25    日
                  刑事第五庭  審判長 法  官  李英勇
                                     法  官  崔玲琦
                                     法  官  劉秉鑫
以上正本證明與原本無異。
如不服本判決，應於收受送達後10日內向本院提出上訴書狀，其
未敘述上訴之理由者並得於提起上訴後10日內向本院補提理由書
（均須按他造當事人之人數附繕本）「切勿逕送上級法院」。
                                     書記官  蔡宜蓁
中    華    民    國    99    年    11    月    25    日
附錄：本案論罪科刑法條全文
槍砲彈藥刀械管制條例第12條
未經許可，製造、販賣或運輸子彈者，處1年以上7年以下有期徒
刑，併科新台幣500萬元以下罰金。
未經許可，轉讓、出租或出借子彈者，處6月以上5年以下有期徒
刑，併科新台幣300萬元以下罰金。
意圖供自己或他人犯罪之用，而犯前二項之罪者，處3年以上10
年以下有期徒刑，併科新台幣700萬元以下罰金。
未經許可，持有、寄藏或意圖販賣而陳列子彈者，處5年以下有
期徒刑，併科新台幣300萬元以下罰金。
第1項至第3項之未遂犯罰之。

司法院資訊處製作；財團法人民間司法改革基金會備份。
